【裁判字號】    92,訴,1128
【裁判日期】    920822
【裁判案由】    毒品危害防制條例
【裁判全文】
臺灣高雄地方法院刑事判決                        九十二年度訴字第一一二八號
    公  訴  人  臺灣高雄地方法院檢察署檢察官
    被      告  甲○○
右列被告因違反毒品危害防制條例案件，經檢察官提起公訴（九十二年度毒偵字第二
七四號）暨移
如左：
    主  文
甲○○連續施用第一級毒品，累犯，處有期徒刑拾月。
扣案第一級毒品海洛因壹包（驗前毛重零點伍公克，驗後淨重零點壹公克，包裝重零
點貳肆公克）、海洛因殘渣袋個（含微量海洛因成份）、注射針筒伍支（含微量海
洛因成份）、吸管支（含微量海洛因成份），均沒收銷燬之；扣案止血帶壹條，沒
收。
    事  實
一、甲○○曾於民國八十六年間犯有違反戡亂時期肅清煙毒條例案件，經法院判處有
    期徒刑三年二月確定，甫於八十九年十二月二十日縮短刑期假釋期滿執行完畢（
    構成累犯）。又曾因施用毒品案件，經裁定送觀察、勒戒（本院九十年度毒聲字
    第六二○一號）、強制戒治（本院九十年度毒聲字第六五七三號），及裁定停止
    戒治（本院九十一年度毒聲字第三八三七號）並宣告所餘戒治期間交付保護管束
    ，俟保護管束期滿，業由臺灣高雄地方法院檢察署檢察官於九十一年十一月二十
    日，以九十一年度戒毒偵字第一○七八號為不起訴處分確定。詎甲○○猶不知悔
    改，於前受不起訴處分確定後五年以內，復基於施用第一級毒品海洛因之概括犯
    意，再於九十一年十二月中旬某日起至九十二年四月十六日止，連續於(一)自九十
    一年十二月中旬某日起至九十二年一月一日二十一時許往前回溯二十四小時內之
    某時止，在某不詳地點施用第一級毒品海洛多次，為警於九十二年一月一日十七
    時二十分許，在高雄縣岡山鎮○○路一一八號騎樓前查獲，並當場扣得其持有之
    海洛因殘渣袋三個、注射針筒五支、止血帶一條及吸管三支等物（九十二年度毒
    偵字第二七四號起訴事實）。(二)於九十二年二月六日十八時三十分許往前回溯二
    十四小時內之某時許，在某不詳處所施用第一級毒品海洛因一次，為警於九十二
    年二月六日十八時三十分許，在高雄縣橋頭鄉芊林三二一號查獲（由公訴人以九
    十二年五月十五日雄檢楠檢九二毒偵二七四號函移送本院併辦，詳本院卷第十六
    頁）。(三)於九十二年三月九日十八時許，在高雄縣彌陀鄉○○路二二二號住處施
    用第一級毒品海洛因一次，嗣於九十二年三月十日九時十五分許，甲○○自行攜
    帶第一級毒品海洛因一包（驗前毛重○．五公克，驗後淨重○．一公克，包裝重
    ○．二四公克），向高雄縣警察局岡山分局自白犯行（九十二年度毒偵字第一五
    三六號移送併辦部分），並扣得上開第一級毒品海洛因一包。(四)於九十二年四月
    十六日凌晨零時許，在高雄縣彌陀鄉○○路二巷八號住處，施用第一級毒品海洛
    因一次，為警於九十二年四月十七日十三時許，在高雄縣警察局岡山分局永安分
    駐所採尿查獲，並送強制戒治在案（本院九十二年度毒聲字第一四七四號）。
二、案經高雄縣警察局岡山分局報告臺灣高雄地方法院檢察署檢察官偵查起訴暨移送
    併辦。
    理  由
一、訊據被告甲○○對右揭連續施用第一級毒品海洛因之犯罪事實供認不諱，而被告
    於右揭時、地分別遭警查獲時所採尿液送驗結果，確呈海洛因陽性反應，有高雄
    縣政府衛生局九二煙檢字第○八一號（詳九十二年度毒偵字第二七四號偵查卷內
    第十四頁）、第二六七號（詳本院卷內第二十三頁）、第三八五號（詳本院卷內
    第五十六頁）、第七九六號（詳九十二年度毒偵字第四一六二號偵查卷內第四頁
    ）等煙毒尿液檢驗成績書各一紙可稽。另被告於右揭時、地遭警查獲扣案之第一
    級毒品海洛因一包（驗前毛重○．五公克，驗後淨重○．一公克，包裝重○．二
    四公克）、海洛因殘渣袋三個、注射針筒五支及吸管三支等物，經送驗結果，確
    均含有海洛因成份，分別有法務部調查局調科壹字第220015024號鑑定通知書（
    詳本院卷內第六十頁）、高雄醫學大學附設中和紀念醫院報告編號0000－0
    00號、0000－000號、0000－000號檢驗報告各一紙足參（詳本
    院卷內第三十三頁、第三十四頁、第三十六頁），足認被告之自白核與事實相符
    。另扣案止血帶一條，經送驗結果，則無海洛因、安非他命成份反應，亦有高雄
    醫學大學附設中和紀念醫院報告編號0000－000號檢驗報告可據（詳本院
    卷內第三十五頁）。此外，被告前曾因施用毒品案件，經裁定送觀察、勒戒（本
    院九十年度毒聲字第六二○一號）、強制戒治（本院九十年度毒聲字第六五七三
    號），及裁定停止戒治（本院九十一年度毒聲字第三八三七號）並宣告所餘戒治
    期間交付保護管束，俟保護管束期滿，業由臺灣高雄地方法院檢察署檢察官於九
    十一年十一月二十日，以九十一年度戒毒偵字第一○七八號為不起訴處分確定，
    其於前受不起訴處分確定後五年以內，再犯本案施用毒品犯行，為二犯，再經裁
    定送強制戒治之事實，亦有臺灣高等法院被告全國前案紀錄表一紙附卷可稽。事
    證明確，被告右揭連續施用第一級毒品海洛因之犯行洵堪認定，應予依法論科。
二、查海洛因係毒品危害防制條例第二條第二項第一款所稱之第一級毒品，不得非法
    持有、施用，被告竟持以施用，故核被告甲○○所為，係犯毒品危害防制條例第
    十條第一項之施用第一級毒品罪。被告施用第一級毒品前同時持有第一級毒品海
    洛因，其持有之低度行為，已為施用之高度行為所吸收，不另論以持有第一級毒
    品罪。被告自九十一年十二月中旬某日起至九十二年四月十六日止，施用第一級
    毒品海洛因之多次犯行，時間緊接，手法相同，觸犯構成要件同一之罪名，顯係
    基於概括之犯意反覆為之，為連續犯，應依刑法第五十六條之規定，論以連續施
    用第一級毒品一罪，並依法加重其刑。被告所犯上開犯罪事實(二)、(三)、(四)等施用
    第一級毒品海洛因之犯行，雖未據公訴人起訴，惟與起訴施用第一級毒品海洛因
    犯行間，既有連續犯之裁判上一罪關係，且經移送併辦，本院自得併予審理、論
    罪及科刑。又被告曾於八十六年間犯有違反戡亂時期肅清煙毒條例案件，經法院
    判處有期徒刑三年二月確定，甫於八十九年十二月二十日縮短刑期假釋滿執行完
    畢，有臺灣高等法院被告全國前案紀錄表一紙附卷足據，其於前受有期徒刑之執
    行完畢後五年以內，再犯本案有期徒刑以上之罪，為累犯，應依刑法第四十七條
    之規定，加重其刑。被告有二以上刑之加重原因，應依法遞加之。爰審酌被告前
    曾因施用毒品案件，經裁定送觀察、勒戒（本院九十年度毒聲字第六二○一號）
    、強制戒治（本院九十年度毒聲字第六五七三號），及裁定停止戒治（本院九十
    一年度毒聲字第三八三七號）並宣告所餘戒治期間交付保護管束，俟保護管束期
    滿，業由臺灣高雄地方法院檢察署檢察官於九十一年十一月二十日，以九十一年
    度戒毒偵字第一○七八號為不起訴處分確定，其於前受不起訴處分確定後五年以
    內，再犯本案施用毒品犯行，為二犯，顯見意志不堅，並對施用毒品之行為，不
    知悛悔，惟其犯罪係戕害自身，尚未害及他人，及犯後已坦承犯行，態度尚佳，
    及被告於九十二年三月九日自動攜帶第一級毒品海洛因一包向警局自白犯罪（依
    最高法院八十三度台上字第三九三五號判決意旨，認其一部之犯罪已先被有偵查
    權之機關或公務員發覺，行為人事後方就其餘未被發覺之部分，自動供認其犯行
    時，因與自首之要件不符，自不得適用自首之規定減輕其刑，僅得視為自白部分
    犯罪）等一切情狀，爰酌情量處如主文所示之刑，以示儆懲。扣案第一級毒品海
    洛因一包（驗前毛重○．五公克，驗後淨重○．一公克，包裝重○．二四公克）
    、海洛因殘渣袋三個、注射針筒五支、吸管三支等物，確均含有海洛因成份，屬
    毒品危害防制條例所定之毒品及專供施用毒品之器具，不問屬於犯人與否，爰併
    依毒品危害防制條例第十八條第一項前段規定，均宣告沒收銷燬之。另扣案止血
    帶一條，經送驗結果，尚無毒品成份反應，然仍屬被告所有供犯本罪施用毒品所
    用之物，業據被告陳明在卷，爰併依刑法第三十八條第一項第二款之規定，宣告
    沒收。
據上論斷，應依刑事訴訟法第二百九十九條第一項前段，毒品危害防制條例第十條第
一項、第十八條第一項前段，刑法第十一條前段、第五十六條、第四十七條、第三十
八條第一項第二款，判決如主文。
本案經檢察官林慧美到庭執行職務。
中      華      民      國      九十二      年    八    月    二十二    日
                                      臺灣高雄地方法院刑事第七庭
                                        法  官  柯  盛  益
右正本證明與原本無異。
如不服本判決，應於判決送達後十日內，向本院提出上訴狀。
                                        書記官  陳  昱  良
中      華      民      國      九十二      年    八    月    二十二    日
附錄本案判決論罪科刑法條全文
毒品危害防制條例第十條第一項：
施用第一級毒品者，處六月以上五年以下有期徒刑。


司法院資訊處製作；財團法人民間司法改革基金會備份。
